ACORDAO-COMPLETO-2423156

ACÓRDÃO DE RELAÇÃO

ACÓRDÃO DE RELAÇÃO 8364/2020 ATA 27/2020 - SEGUNDA CÂMARA

Acórdão 8364/2020-TCU-Segunda Câmara
Trata-se de tomada de contas especial instaurada contra Tarcísio de Jesus Fonseca em razão da inexecução parcial do objeto de convênio firmado entre o Município de Turiaçu/MA e o então Ministério do Planejamento, Orçamento e Gestão para construção de muro de arrimo necessário à contenção do avanço da maré, na municipalidade.
Por meio do Acórdão 11780/2018-TCU-Segunda Câmara, julgaram-se irregulares as contas do ex-prefeito, com sua condenação ao pagamento do débito de R$ 165.425,00, em razão da inexecução de 66,17% do objeto conveniado e do recebimento de verbas públicas federais sem a efetiva contraprestação dos serviços previstos na avença, sem nenhum benefício social, conforme consignado no voto condutor do acórdão condenatório.
Irresignado, Tarcísio Fonseca interpôs o recurso de revisão ora em análise.
Considerando que o exame realizado pela Secretaria de Recursos - que contou com a anuência de seu corpo dirigente e do procurador Júlio Marcelo de Oliveira, representando o Ministério Público junto ao TCU - concluiu que o recurso não atende aos requisitos de admissibilidade, não devendo, portanto, ser conhecido;
considerando que o recorrente não apresentou provas concretas relacionadas à insuficiência de documentos para fundamentar o acórdão que o condenou, tendo apresentado apenas documentos já existentes nos autos, bem assim croqui, laudo e atestados médicos incapazes de elidir sua responsabilidade, não cumprindo os requisitos específicos de admissibilidade da modalidade recursal, estabelecidos no art. 35 da Lei 8.443/1992;
considerando as minuciosas considerações feitas pelo secretário da Serur quanto à prescrição do débito apontada pelo recorrente;
considerando que, de fato, não cabe arguição de prescrição de débito perante esta Corte de Contas após a constituição do respectivo processo de cobrança executiva, o que já ocorreu no caso concreto;
considerando que, conforme bem explicou o dirigente da unidade técnica, se tal processo já foi constituído e encaminhado ao órgão executor, o TCU não deve reapreciar o julgamento de ofício, dada a presunção de liquidez e certeza de que se reveste o título condenatório; e que, nesse caso, oposições à sua execução devem ser postuladas perante o juízo competente;
os ministros do Tribunal de Contas da União, reunidos em sessão de 2ª Câmara, ACORDAM, por unanimidade, de acordo com os pareceres emitidos nos autos, e com fundamento nos arts. 35 da Lei 8.443/1992 e 143, inciso IV, alínea "b" e §3º, do Regimento Interno, em:
a) não conhecer do presente recurso de revisão, por não atender aos requisitos de admissibilidade previstos para a espécie;
b) notificar o recorrente da presente decisão;
c) arquivar o processo.
1. Processo TC-Processo 031.356/2010-9 (TOMADA DE CONTAS ESPECIAL) 
1.1. Apenso: TC Processo 006.007/2019-8 (COBRANÇA EXECUTIVA) 
1.2. Classe de Assunto: II.
1.3. Recorrente: Tarcisio de Jesus Fonseca (CPF XXX.862.183-XX) .
1.4. Unidade: Município de Turiaçu/MA.
1.5. Relatora: ministra Ana Arraes.
1.6. Representante do Ministério Público: procurador Júlio Marcelo de Oliveira.
1.7. Relator da deliberação recorrida: ministro José Mucio Monteiro.
1.8. Unidades Técnicas: Secretaria de Recursos (Serur) ; Secretaria de Controle Externo de Tomada de Contas Especial (SecexTCE) .
1.9. Representação legal: Walter de Sousa Barros - não advogado (CPF XXX.320.433-XX) , representando Tarcísio de Jesus Fonseca.
1.10. Determinações/Recomendações/Orientações: não há.

Segunda Câmara

Município de Turiaçu/MA.

Tarcisio de Jesus Fonseca (CPF XXX.862.183-XX).

TARCÍSIO DE JESUS FONSECA

ANA ARRAES

ministro José Mucio Monteiro.

Walter de Sousa Barros - não advogado (CPF 055.320.433-53), representando Tarcísio de Jesus Fonseca.

Procurador Júlio Marcelo de Oliveira.

TOMADA DE CONTAS ESPECIAL (TCE)

Secretaria de Recursos (Serur); Secretaria de Controle Externo de Tomada de Contas Especial (SecexTCE).